臺灣屏東地方法院民事裁定
111年度司繼字第859號
聲  明  人  古欣亞  

            楊巧伶  

            楊語宸  

兼上列二人
法定代理人  古欣惠  

法定代理人  楊承穎  

上列聲明人聲明拋棄繼承事件，除就聲明人古欣亞、古欣惠之部
分准予備查外，就聲明人楊巧伶、楊語宸之部分爰裁定如下：
    主  文
聲明駁回。
程序費用新臺幣1,000元由聲明人負擔。
    理  由
一、按繼承人得拋棄其繼承權；遺產繼承人，除配偶外，依左列
    順序定之：直系血親卑親屬。父母。兄弟姊妹。祖父母；前
    條所定第1 順序之繼承人，以親等近者為先；第1138條所定
    第一順序之繼承人，有於繼承開始前死亡或喪失繼承權者，
    由其直系血親卑親屬代位繼承其應繼分；第1138條所定第一
    順序之繼承人中有拋棄繼承權者，其應繼分歸屬於其他同為
    繼承之人；第一順序之繼承人，其親等近者均拋棄繼承權時
    ，由次親等之直系血親卑親屬繼承，民法第1174條第1 項、
    第1138條、第1139條、第1140條、第1176條第1 項、第5 項
    分別定有明文。是向法院聲明拋棄繼承權之前提，必須聲明
    人於聲明時業已取得繼承權，倘聲明人並未取得繼承權，當
    不得向法院聲明拋棄繼承，自不待言。
二、本件聲明意旨略以：聲明人為被繼承人古太鸞（男，民國00
    年0 月00日生，身分證統一編號：Z000000000號，生前最後
    住所：屏東縣○○鄉○○巷00號）之繼承人，被繼承人於111 年
    5 月6 日死亡，聲明人自願拋棄繼承權，爰依法向本院聲明
    拋棄繼承權，請准予備查等語。
三、經查，本件聲明人主張渠等為被繼承人古太鸞之繼承人，有
    被繼承人除戶謄本、繼承系統表、聲明人戶籍謄本附卷可稽
    。又本件被繼承人之三子古耀文業於102 年12月27日死亡，
    其子女即被繼承人之孫子女古欣亞、古欣惠即為代位繼承人
    ，渠等聲明拋棄繼承於法並無不合，應准予備查，合先敘明
    。惟查，聲明人楊巧伶、楊語宸為聲明人古欣惠之子女，亦
    即渠等為被繼承人之曾孫子女，然被繼承人尚有其他子輩繼
    承人即古耀東、古耀和、古耀堂、古玟芳等未向本院聲明拋
    棄繼承，此有本院職權調取案件查詢清單、戶籍資料附卷可
    參。揆諸首揭規定，被繼承人既尚有上開親等在前之子輩繼
    承人古耀東、古耀和、古耀堂、古玟芳未聲明拋棄繼承，則
    聲明人楊巧伶、楊語宸既為繼承順位在後之繼承人，依法尚
    未取得繼承權，是渠等向本院聲明拋棄繼承，於法即有未合
    ，應予駁回。
四、依家事事件法第97條、非訟事件法第21條第1 項前段，裁定
    如主文。
五、如不服本裁定，應於送達後10日內向本院提出抗告狀，並繳
    納抗告費新臺幣1,000 元。
中　　華　　民　　國　　111 　年　　8 　　月　 11 　　日
　　　　　　　　　家事庭司法事務官　謝昆達